臺灣臺中地方法院民事裁定
111年度小上字第134號
上  訴  人  胡睿臻  
                      居臺中市○區○○○街000號5樓      被  上訴人  黃思瑜    住○○市○○區○○○路000巷0弄00號


上列當事人間請求侵權行為損害賠償事件，上訴人對於中華民國
111年7月26日本院臺中簡易庭111年度中小字第1579號第一審判
決提起上訴，本院裁定如下：
    主    文
上訴駁回。
第二審訴訟費用新臺幣壹仟伍佰元由上訴人負擔。
    理    由
一、按對於小額程序之第一審裁判之上訴，非以其違背法令為理
    由，不得為之；又上訴狀內應記載上訴理由，表明下列各款
    事項：一、原判決所違背之法令及其具體內容。二、依訴訟
    資料可認為原判決有違背法令之具體事實，民事訴訟法第43
    6條之24第2項、第436條之25分別定有明文。所謂判決有違
    背法令，乃指判決不適用法規或適用不當，此為同法第468
    條所明定，依同法第436條之32第2項規定，為小額事件之上
    訴程序所準用。故對小額訴訟程序之第一審判決提起上訴時
    ，其上訴狀或理由書應有具體之指摘，並揭示該法規之條項
    或其內容，若係成文法以外之法則，應揭示該法則之旨趣，
    倘為司法院解釋或最高法院之判例，則應揭示該判解之字號
    或其內容，如依民事訴訟法第469條所列第1款至第5款理由
    提起上訴時，其上訴狀或理由書應揭示合於該條款之事實，
    上訴狀或理由書如未依此項方法表明者，即難認為已對原審
    判決之違背法令有具體之揭示，其上訴自難認為合法。又按
    上訴不合法者，第二審法院應以裁定駁回之，為民事訴訟法
    第444條第1項前段所明定，依同法第436條之32第2項，於小
    額事件之上訴程序亦準用之。
二、上訴意旨略以：伊是騎機車被撞，刑事判決判決伊有罪，莫
    名其妙去做勞役1個月，且伊已經於民國110年退休，靠少許
    的退休金過日子，被上訴人撞伊後自己跌倒，還要告伊請求
    賠償機車損害的錢及精神損失，伊只靠退休金過日子，沒有
    錢可以支付，是否可以勞務役替代等語。
三、經查，本件上訴人係對於小額訴訟程序之第一審判決提起上
    訴，惟依其上訴狀所載內容，並未具體表明原審所為判決究
    有何違背法令之處（例如：應適用如何之法規而不適用，或
    所適用之法規有如何之不當，或其採證有違背如何之證據法
    則等情事），或依訴訟資料有何判決違背法令情形，更未指
    明原判決所違反法令之條項或其內容，揆諸前揭說明，難謂
    上訴人已合法表明上訴理由，本件上訴為不合法，應予駁回
    。
四、依民事訴訟法第436條之32第1項準用同法第436條之19規定
    ，小額訴訟程序之第二審法院為訴訟費用之裁判時，應確定
    其訴訟費用額。本件訴訟費用額確定為1,500元，爰諭知如
    主文第2項所示。
五、據上論結，本件上訴為不合法，依民事訴訟法第436條之32
    第1項、第2項、第444條第1項前段、第436條之19第1項、第
    95條、第78條，裁定如主文。
中　　華　　民　　國　　111 　年　　11　　月　  7 　　日
                  民事第一庭　審判長法　官  許石慶
　　　　　　　　　
　　　　　　　　　                  法  官  鍾宇嫣
　　　　　　　　　　　　　　　　　　
　　　　　　　　　                  法  官　江彥儀
正本係照原本作成。
本裁定不得抗告。
中　　華　　民　　國　　111 　年　　11　　月　　7 　　日
                                    書記官  李俊毅